【裁判字號】    92,毒抗,564
【裁判日期】    921128
【裁判案由】    毒品危害防制條例
【裁判全文】
臺灣高等法院刑事裁定                            九十二年度毒抗字第五六四號
    抗  告  人
    即  被  告  甲○○原名陳.
右列抗告人因違反毒品危害防制條例案件，不服台灣桃園地方法院，中華民國九十二
年十月三十一日裁定（九十二年度毒聲字第三一一五號），提起抗告，本院裁定如左
：
    主  文
抗告駁回。
    理  由
一、原審裁定意旨以：抗告人即被告甲○○於民國九十二年七月二十二日一時往前回
    溯二十六小時內某不詳時間，在不詳地點，施用第一級毒品海洛因，為警於九十
    二年七月二十一日十七時三十分許，在桃園縣蘆竹鄉○○路一八二號前查獲，被
    告雖否認上揭犯行，惟查其於九十二年七月二十一日為警查獲後，於隔日（七月
    二十二日）凌晨一時許所採集尿液，經送驗後，係呈嗎啡之陽性反應乙節，有桃
    園縣衛生局不法藥物尿液檢定書附卷可稽（詳見偵查卷第廿八至廿九頁），堪認
    被告確有於採尿時間（九十二年七月二十二日一時）回溯前二十六小時止內之某
    時點，在不詳地點，施用第一級毒品海洛因之事實，此外，復有自被告身上皮包
    內取出之第一級毒品海洛因（淨湩０．一公克）扣案可資佐證，綜上，被告施用
    第一級毒品之犯行堪予認定，爰依毒品危害防制條例第二十條第一項、觀察勒戒
    處分執行條例第三條第一項規定，裁定被告送勒戒處所觀察、勒戒等語。
二、本件抗告意旨略以：九十二年七月二十一日本人因參加友人聚會一時不查，誤吸
    食摻有海洛因之香煙，返家途中遇警臨檢，查獲毒品送檢。隔日即交保候傳，因
    好奇再次吸食多次，事後發現事態嚴重，如不戒除，恐將危害一身。基督教晨曦
    會同意被告到台東戒毒村勒戒，為期一年六個月。十一月六日接獲法院公文稱尿
    液呈陽性反應，欲將本人送觀察勒戒。既然都是要戒除毒癮，祈請法院准許本人
    選擇晨曦會戒毒云云。
三、經查：被告業於抗告狀坦承其有吸食第一級毒品海洛因之行為，並有尿液檢定書
    在卷可證，另自其身上搜得之白粉物經送驗後，含有第一級毒品海洛因成分，亦
    有法務部調查局鑑定通知書調科壹字第○八○○○六七一八號一份在卷（詳見偵
    查卷第廿七頁）。被告確有於九十二年七月二十二日一時回溯前二十六小時內之
    某時點，在不詳地點，施用第一級毒品海洛因之事實，依毒品危害防制條例第二
    十條第一項、觀察勒戒處分執行條例第三條第一項規定，應送勒戒處所觀察、勒
    戒，是被告抗告意旨，聲請法院准許被告選擇晨曦會戒毒，於法不合，為無理由
    ，應予駁回。
據上論斷，應依刑事訴訟法第四百十二條，裁定如主文。
中    華    民    國        九十二      年    十一          月    二十八 日
                              台灣高等法院刑事第二十四庭
                                  審判長法  官  陳  貽  男
                                        法  官  李  世  貴
                                        法  官  陳  憲  裕
右正本證明與原本無異。
不得再抗告。
                                        書記官  劉  育  妃
中    華    民    國      九十二  年       十一     月      二十八      日


司法院資訊處製作；財團法人民間司法改革基金會備份。
